臺灣高等法院臺中分院民事判決　九十一年度上易字第四五號
上　訴　人　乙○○
　　　　　　甲○○
共　　　同
訴訟代理人　許漢鄰律師
被 上訴 人　丙○○
右當事人間請求清償借款事件，上訴人對於中華民國九十年十二月十一日臺灣臺中地
方法院八十八年度訴字第二三三八號第一審判決提起上訴，本院判決如左：
    主    文
上訴駁回。
第二審訴訟費用由上訴人連帶負擔。
    事    實
甲、上訴人方面：
一、聲明：求為判決：(一)原判決廢棄。(二)被上訴人在第一審之訴及假執行之聲請均駁
　　回。(三)第一、二審訴訟費用均由被上訴人負擔。
二、陳述：除與原判決記載相同者，茲引用之外，補稱：
    (一)原審判決稱：「系爭該筆欠款係賭債及已清償完畢之事由，被告應負舉證責任
      ，被告雖舉出證人賴添財、紀國達、蕭進發以證明該筆欠款係賭債及其已清償
      完畢之事實，然依證人賴添財證稱：「．．．我僅知道是他們賭債，因原告開
      設賭場，我也於民國（下同）八十六年整年間在原告開設賭場賭博，賭梭哈，
      以籌碼下賭，我也欠原告賭債新台幣（下同）九十多萬元，我們有好幾個人去
      他賭場賭博，我們知悉被告乙○○因賭博積欠原告債務，至於欠多少錢，不清
      楚，但有簽發四十萬元本票在原告手中，我不清楚被告欠原告什麼債務，原告
      開設賭場是他人承租的房子，地點在台中市○○區○○路大豐社區．．．」等
      語，縱然此三名證人所言屬實，亦僅能證明被告乙○○曾積欠原告賭債若干及
       被告乙○○曾於八十七年初交付九十萬元現金予原告，尚不足以證明系爭借
      據之欠款確為賭債及已經清償完畢，被告既未能提出其他確切之證據以實其說
      ，則被告主張系爭借據之欠款為賭債及已經清償完畢云云，要無足取而為被告
      敗訴之判決」，惟查：
    (1)上訴人乙○○究竟分幾次向被上訴人借錢、如何證明？請提出原始借據證明是
      否為九十五萬元（被上訴人稱自八十六年初起至八十六年六月二十日止）。
    (2)被上訴人稱，上訴人向其借錢一筆四十萬元交給賴添財轉交吳鳳龍，何以不直
      接交給上訴人，理由何在？是否賭錢所欠？
    (3)另一筆五十五萬元係八十六年二月間陸續以現金交給上訴人每次十幾萬元或幾
      萬元等，最後一筆係在八十六年四、五月間交付，二張十萬元、一張二十萬元
      是指支票嗎？其餘十五萬元究竟分幾次借與，每次多少錢，何以不明確說出金
      額？
    (4)四十萬元先借或五十五萬元先借，（五十五萬元是自八十六年二月間至同年四
      、五月間，若五十五萬元先借即有不實，因被上訴人稱自八十六年初起即借給
      上訴人！）
    (5)證人賴添財之證言：「我們知悉被告乙○○因賭博積欠原告債務多少不清楚，
      但有簽發四十萬元本票在原告手中．．．」，已可證明是賭債，何以不採？
    (6)證人紀國達之證言：「八十七年初過年前二、三天看到被告手上抱一包現金，
      說是向銀行貸款一百萬元，被告留十萬元，九十萬元交給原告收執」。已證明
      還款之事實，何不採。
    (7)原審先以認為被上訴人及證人張益宜有偽證及賭博嫌疑始移送檢察官偵查起訴
      ，嗣雖判決無罪，係指張益宜在民事庭之證詞是否指本件九十五萬元之借款不
      無疑問，亦非屬該民事事件之重要事項而不構成犯罪，對被上訴人部分亦謂查
      無積極證據證明丙○○有聚賭博行為，並未指及丙○○並未參與賭博情事。
    (二)再查，系爭賭債因被上訴人逼討，上訴人承認確曾於八十六年在非自由意識下
      ，簽立借據一紙給被上訴人，內容為「玆因週轉困難陸續向好友丙○○先生調
      借合計九十五萬元整，玆定於八十六年十一月三十日前返還，恐口無憑，特立
      此據。立據人：乙○○，中華民國六月二十日」，且此賭債上訴人於八十七年
      一月二十一日已以坐落台中市○○區○○段一一一六地號土地辦理抵押權向鄭
      炎春貸款一百萬元返還被上訴人，此可傳訊鄭炎春，便可明白，而被上訴人嗣
      後再偽造上訴人之借據強逼上訴人乙○○之父甲○○在其偽造之借據上保證人
      欄簽名，前後二紙借據中返還借款日期不同，立據日亦漏寫年份者，益見後者
      顯有偽造之嫌。原審不察亦未將被上訴人偽造上訴人借據部分移送檢察官偵辦
      而以「上訴人既未提出其他確切之證據以實其說，則上訴人主張系爭借據之欠
      款確為賭債及已清償完畢云云，要無足取」而為上訴人敗訴之判決，上訴人實
      難甘伏。
    (三)系爭債務是否為賭債？
    (1)上訴人主張：上訴人對於債務九十五萬元並不爭執，唯主張該債務確係為賭債
      。
    引用原審八十八年八月二十六日證人賴添財證詞。
    提出兩張原始借據影本，以核對借據不實之處。
    (2)被上訴人主張當：系爭債務並非賭債，而係借款。
    提出八十六年七月八日兩張及八十六年七月十日三張台中市第一信用合作社被
      上訴人所有支票存根聯有上訴人賴添財簽名。
    傳訊證人賈陳錦繡、王銘哲、張益宜、賴志勇、曾啟徵作證。
    (3)支持上訴人主張的看法：
    兩造是否有賭博之情事，被上訴人否認有賭博之情事，唯從證人賴添財之證言
      ：「．．．我僅知道是他們賭債，因原告開設賭場，我也於八十六年整年間在
       原告開設賭場賭博，賭梭哈，以籌碼下賭，我也欠原告賭債九十多萬元，我
      們有好幾個人去他賭場賭博，我知悉被告乙○○因賭博積欠原告債務，至於欠
      多少錢，不清楚，但有簽發四十萬元本票在原告手中，我不清楚被告欠原告什
      麼債務，原告開設賭場是他人承租的房子，地點在台中市○○區○○路大豐社
      區．．．一個籌碼以五千元計算每局抽頭一次，每一萬元抽一千元，看桌上押
      注籌號總額抽取，原告未參與聚賭，凡贏到的籌號再轉向原告處兌換現金」，
      既然證人賴添財能明確講出被上訴人經營賭博場所係在大豐社區，內容為梭哈
      ，每萬元抽一千元，以及兌錢方式，顯見系爭為賭債無訛。
    證人張益宜與上訴人於八十六年在被上訴人租屋處賭博時並不認識，是發生事
      情後才認識的，且因本件有偽證之嫌，案經檢察官起訴，後雖判決無罪，但其
      證詞仍存懷疑。
    證人賴志勇證詞說：「什麼錢我不清楚」，並不能證明什麼。
    至於證人賈陳錦繡、王銘哲，雖然均證稱：「我只看見丙○○用報紙包一包錢
      交給乙○○，我沒有在聽他們談什麼」，但上訴人並不認識該二位證人，顯然
      係被上訴人自己找來串證之人，故其證詞才模稜兩可，不足採信。
    而證人曾啟徵與被上訴人丙○○是親兄弟，其證詞並無證據能力，且其證稱：
      「丙○○有借錢給乙○○，我曾經與丙○○去領錢，計十萬元、七萬元、三十
      萬元不等」，既然分三次領錢借給上訴人，何以支票存根簽發票日為八十六年
      七月八日兩張各二十萬元、七月十日三張各十萬元，借款數字與支票存根聯帳
      目不符，亦顯有串證之嫌。
    被上訴人提出原始借據有兩張，一張內容為「玆因週轉困難陸續向好友丙○○
      先生調借合計九十五萬元整，玆定於八十六年十一月三十日前返還，恐口無憑
      ，特立此據。立據人：乙○○，中華民國六月二十日」，而被上訴人嗣後再偽
      造上訴人之借據強逼上訴人乙○○之父甲○○在其偽造之借據上保證人欄簽名
      ，前後二紙借據中返還借款日期不同，立據日亦漏寫年份者，益見後者顯有偽
      造之嫌。
    由被上訴人提出的支票存根聯再和證人賴添財證詞以觀，更可確信該筆九十五
      萬元債務係為賭債：如係借款，當然係要由上訴人向銀行請領的支票簽發，何
      以捨上訴人之支票不用而改用被上訴人向台中市第一信用合作社所請領的支票
      簽發，再由上訴人在被上訴人的支票存根聯上簽名。
    (四)系爭債務是否已為清償？
    (1)上訴人主張：
    系爭債務確係為賭債，但上訴人已為清償之事實。
    上訴人於八十七年一月二十一日以坐落台中市○○區○○段一一一六號土地向
      訴外人鄭炎春辦理抵押權貸款一百萬元返還被上訴人。
    證人紀國達之證言：「八十七年初過年前二、三天看到被告手上抱一包現金，
      說是貸款一百萬元，被告留十萬元，九十萬元交給原告收執」，已證明還款之
      事實。
    (2)被上訴人主張：被上訴人在答辯狀及鈞院審理時，並未針對上訴人已為清償之
      事實作任何答辯。
    (3)支持上訴人主張的看法：由上訴人以土地抵押向訴外人鄭炎春貸借一百萬元，
      及紀國達證言以觀，足以證明上訴人確係於八十七年一月二十一、二十二日左
      右向被上訴人清償賭債九十五萬元之事實。
    (五)「阿泉」是上訴人乙○○的外號，上訴人有在支票存根上簽名，但該二張支票
      未兌現。
    (六)鈞院卷第二十四頁之借據影本是上訴人所簽的，第二十九頁之借據影本不是上
      訴人所簽的。
    (七)結論：由以上分析，上訴人並不否認本件債務係賭債，但確已清償被上訴人，
      今被上訴人再持偽造借據，強逼上訴人甲○○在保證人欄簽名，然後向原審起
      訴請求被上訴人清償不實在的借款，原審不察，而為上訴人敗訴之判決，上訴
      人實難甘伏。
三、證據：除援用第一審所提證據外，補提出借據原本影本各一份、土地建物異動清
    冊影本一份、並聲請訊問證人鄭炎春。
乙、被上訴人方面：
一、聲明：求為判決：(一)駁回上訴。(二)第二審訴訟費用由上訴人負擔。
二、陳述：除與原判決記載相同者，茲引用之外，補稱：
    (一)本件系借款而非賭債，紀國達證言不實。
    (二)四十萬元之借款是上訴人乙○○欠吳鳳龍錢，由被上訴人代還，錢是交給賴添
      財轉交給吳鳳龍的，賴添財說未收到被上訴人四十萬元，也不認識吳鳳龍之證
      言不實，該四十萬元是支票，賴添財有在支票存根聯上簽名。
    (三)上訴人向被上訴人所借之台中市第一信用合作社第0000000、0000
      000，面額各二十萬元之支票，支票存根聯有上訴人之簽名，該二張支票未
      兌現，是因吳鳳龍未提示，由被上訴人拿現金換回支票的。
    (四)上訴人自承借據為真正。
三、證據：除援用第一審所提證據外，補提出支票票根影本五紙，及聲請訊問證人曾
    啟徵、王銘哲、賴志勇、賈陳錦琇、張益宜。
     理      由
一、本件被上訴人主張：上訴人乙○○自八十六年初起至同年六月二十日止，陸續向
    被上訴人調借現款共計九十五萬元，後因被上訴人得知上訴人乙○○名下並無財
    產，乃要求上訴人乙○○請其父親即上訴人甲○○擔任連帶保證人，並另簽立借
    據一紙，約定上訴人於八十六年十月三十日前還款，因上訴人至今仍未清償分文
    ，爰本於消費借貸及連帶保證契約請求上訴人連帶給付如聲明所示等語。上訴人
    則以：上訴人二人確實均有在系爭借據上簽名（於本院辯稱係非自由意識下所簽
    或係偽造者），但該筆欠款並非借款，而係上訴人乙○○幾次與被上訴人賭博累
    積所欠之賭債，且該筆賭債於八十七年二月二十四日過年前上訴人已以房屋辦理
    抵押貸款一百萬元用以償還被上訴人完畢等語置辯。
二、按私文書經本人或其代理人簽名、蓋章或按指印或有法院或公證人之認證者，推
    定為真正，民事訴訟法第三百五十八條第一項定有明文。本件被上訴人所提出系
    爭借據上上訴人二人之簽名，上訴人二人並不否認其真正（見原審卷第八、二五
    頁），應推定系爭借據之內容為真正，雖上訴人另辯稱：原審卷第八頁之借據是
    在非自由意識下簽立，原審卷第四十二頁之借據漏寫年份，有偽造之嫌等語，惟
    查觀諸原審卷第八頁之借據係記載：「茲因週轉困難陸續向好友丙○○先生調借
    合計新台幣玖拾萬元整，約定八十六年十月三十日前返還．．．並請甲○○先生
    附（負）連帶保證．．．」等語，就字面上而言係指上訴人乙○○有積欠被上訴
    人九十五萬元之借款，及該筆欠款係由上訴人甲○○擔任連帶保證人，此借據上
    訴人二人並不否認其真正，僅辯稱係在非自由意識下簽立云云，並未舉證證明，
    所辯自不足採信，又被上訴人係依原審卷第八頁之借據主張系爭借款之事實，故
    原審卷第四十二頁之借據漏寫年份，是否有偽造之嫌，與被上訴人所提上訴人借
    款之證據無關，毋庸審酌。
三、上訴人雖辯稱該筆欠款並非借款，而係賭債，且該筆賭債已於八十七年二月二十
    四日過年前清償完畢云云，惟為被上訴人所否認，經查：
  (一)依舉證責任分配之原則，上訴人應就該筆欠款係賭債及已清償完畢之事實，負舉
　　證責任。而上訴人雖舉出證人賴添財、蕭進發以證明該筆欠款係賭債及其已清償
　　完畢之事實，然依證人賴添財在原審證稱：「．．．我僅知道是他們賭債，因原
　　告開設賭場，我也於八十六年整年間在原告開設賭場賭博，賭梭哈，以籌碼下賭
　　，我也欠原告賭債九十多萬元，我們有好幾個人去他賭場賭博，我們知悉被告乙
　　○○因賭博積欠原告債務，至於欠多少錢，不清楚，但有簽發四十萬元本票在原
　　告手中，我不清楚被告欠原告什麼債務，原告開設賭場是他人承租的房子，地點
　　在台中市○○區○○路大豐社區．．．」等語；證人蕭進發在原審證稱：「我在
　　八十六年間，曾到過原告開設賭場參加聚賭，被告是否欠原告賭債不清楚」等語
　　，縱使所言屬實，亦僅能證明上訴人乙○○曾積欠被上訴人賭債若干，仍不足以
　　證明系爭借據之欠款確為賭債。
　(二)經查被上訴人曾涉嫌意圖營利供給賭博場所罪，經檢察官以八十八年度偵字第二
　　一一八一號起訴在案，惟經原審以八十八年度訴字第三三七號判決無罪，並經本
    院以九十年度上訴字第一一五五號判決駁回上訴確定在案，有起訴書及判決書附
    卷可查（見原審卷第五六、五七、七七、七八、一○四至一○七頁），觀之刑事
    案件判決被上訴人無罪之理由，略以：
    (1)原審刑事庭審理時，上訴人乙○○於八十九年二月二十四日陳稱：伊自八十六
　　　年春節開始至丙○○前開租處賭梭哈，一次先發二萬元籌碼玩，輸了再拿，籌
　　　碼白色明信片一千元，紅色明信片五千元，丙○○於賭玩人數不夠時會下場玩
　　　並當庄家，丙○○未下場賭玩時會叫別人當庄家，賭客賭輸時簽本票、支票或
　　　借據向丙○○借錢，丙○○當場並未記帳云云；證人賴添財則證稱：丙○○於
　　　賭客不夠時會下場玩，贏的人做庄家，沒有用籌碼玩，每次一萬元抽頭一千元
　　　，沒錢先欠錢，但事後有簽本票云云；證人蕭進發係證述：丙○○以紙板做籌
　　　碼，分紅色五百元、青色三百元、粉紅色一百元，明信片一千元，拿籌碼時有
　　　登記，丙○○有抽頭，抽頭金數額不一定，一萬元抽一千元云云；賴添財於八
　　　十九年四月十七日改稱：賭玩時沒有現金就用籌碼玩云云。八十八年十二月七
　　　日偵訊時乙○○陳述：抽頭金丙○○是依桌面賭資抽一成云云，賴添財證稱：
　　  丙○○抽頭是依桌面賭資抽一成，只抽頭不下場賭云云，蕭進發則稱：抽頭金
　　　每一萬元抽一成云云，查乙○○及證人賴添財、蕭進發均稱丙○○於前開時地
　　　有聚眾賭博情事，惟賭玩之方式是否均以籌碼賭玩，賴添財先稱以籌碼玩，又
　　　改稱用現金及籌碼玩，先後陳述不一，亦與乙○○、蕭進發所稱以籌碼玩等語
　　　迴異；籌碼種類乙○○表示分白色及紅色明信片，各代表一千元及五千元，與
　　　賴添財陳述籌碼一個五千元，蕭進發證述籌碼以紙版分紅、青、粉紅色，各表
　　　五百元、三百元、一百元，另明信片表一千元云云均大相逕庭；又丙○○有無
　　　下場賭玩，賴添財前述陳述亦不同，賭玩時何人當庄家，乙○○與賴添財之陳
　　　述不一致；另前開三名證人就抽頭金是一萬元抽一千元，還是以桌面賭資抽一
　　　成，說詞各不相符。而賭玩有無使用籌碼、籌碼種類、抽頭金多少、何人當庄
　　　家、丙○○有無下場賭玩等，均是參與賭博者知之甚詳之事，證人就此部分之
　　　證詞無一致性，難憑以作為對丙○○不利之證據。參以丙○○執有乙○○積欠
　　　其九十五萬元之借據，賴添財積欠其五十七萬元之支付命令，有借據、支付命
　　　令及確定證明附於刑事卷可稽，並經乙○○及證人賴添財自承明確，是其二人
　　　陳述難免不利於丙○○。
　　(2)原審刑事庭審理時，乙○○於八十九年四月十七日審理時陳述：吳鳳龍亦有於
　　　前揭時地賭玩等語。吳鳳龍經囑託台東地方法院訊問時稱：丙○○曾邀伊玩梭
　　　哈，丙○○抽頭五百元或一千元，並未用籌碼玩，直接用現金云云，查吳鳳龍
　　　既與乙○○同至丙○○前開地點賭博，惟二人就抽頭金、賭玩方式有無使用籌
　　　碼之證述不符，益證乙○○及吳鳳龍之證詞無法執為認定對丙○○不利之證據
　　　。
　　(3)又居住於緊臨台中市○○路○段七一巷五七、五九號達七、八年以上之鄰居吳
　　　美香、王忠雄於警訊時均證述：八十六年間未聞前開地點有聚眾賭博情形，亦
　　　無賭博跡象等語，經原審刑事庭函請警員查訪製有警訊筆錄在卷可憑。
　　(4)張益宜陳稱：乙○○、甲○○二人於八十六年六月底後陸續向丙○○借款云云
　　　，核與丙○○陳述：九十五萬元之借款僅乙○○一人來借，該筆錢係自八十六
　　　年年初起至八十六年六月二十日止之借款云云，就借款人數及時間之陳述矛盾
　　　，另被告二人就張益宜係自八十六年六月起抑八十六年四月起即住在丙○○家
　　　中之時間，二者說詞亦互有矛盾，惟證人賴添財證述：僅知乙○○有欠丙○○
　　　錢，欠款原因是否賭債不清楚等語，證人紀國達雖證述曾見乙○○交付九十萬
　　　元與丙○○等語，亦無法證明該筆錢是賭債，證人蕭進發亦陳稱：不知乙○○
　　　有無欠丙○○賭債等語。查證人賴添財、紀國達及蕭進發均無法證明乙○○與
　　　丙○○之九十五萬元債務是否為賭債，是被上訴人及張益宜二人就債務部分之
　　　證詞互有矛盾，不足以作為不利於被上訴人之認定，況被上訴人之抗辯縱有虛
　　　偽，仍不能以此資為積極證據應予採信丙○○有賭博犯行之理由。
　(三)基上說明，其欠之債務是賭債一節，上訴人並未舉證證明，上訴人復又辯稱：
　　被上訴人未證明究竟分幾次向被上訴人借錢、如何證明？被上訴人稱上訴人向其
　　借錢一筆四十萬元交給賴添財轉交吳鳳龍，何以不直接交給上訴人，理由何在？
　　是否賭錢所欠？另一筆五十五萬元係八十六年二月間陸續以現金交給上訴人每次
　　十幾萬元或幾萬元等，最後一筆係在八十六年四、五月間交付，二張十萬元、一
　　張二十萬元是指支票嗎？其餘十五萬元究竟分幾次借與，每次多少錢，何以不明
　　確說出金額？等語，經查：被上訴人舉證人賈陳錦琇、王哲銘、曾啟徵、張益宜
　　、賴志勇均證稱：上訴人確曾向被上訴人借錢等語（見本院卷第四八至五十、六
　　一至六五頁），上開證人雖就借錢之經過未做詳細之證述，惟參酌附卷之支票存
　　根四張（見原審卷第四七頁）記載金額為六十萬元，其中三張記載有「阿泉」字
　　樣，上訴人承認「阿泉」二字為其所簽，僅辯稱：該二張支票未兌現（見本院卷
　　第五十頁），被上訴人對此稱：該二張支票是上訴人向伊借的票交給吳鳳龍，吳
　　鳳龍沒提示，由伊拿現金換回該票等語（見本院卷第五十頁），其實情如何雖未
　　證實，惟可證明兩造確有錢之往來，及上訴人坦承確有欠被上訴人款項，僅辯稱
　　係賭債等情，而辯稱係賭債一節復未舉證證明，足以認定上訴人確有向被上訴人
　　借如借據所記載之九十五萬元。至於被上訴人就其聲請法院發支付命令時稱「上
　　訴人係於八十六年六月二十日向其借九十五萬元」，係撰狀之人所誤寫，實際上
　　是自八十六年初起至同年六月二十日止陸續向其借款等語，參酌原審卷第八頁之
　　借據係記載：「茲因週轉困難陸續向好友丙○○先生調借合計新台幣玖拾萬元整
　　，約定八十六年十月三十日前返還．．．並請甲○○先生附（負）連帶保證．．
　　．」，是被上訴人所為上開陳述，應足採信，附此說明。
　(四)查證人紀國達在原審雖證稱：「我沒有參與賭博，於八十七年初過年前二、三天
　　，我剛好到住處去，看到原告及被告乙○○從外面回來，上訴人手上抱一包現金
　　，有十萬元十疊，說是向銀行貸款一百萬元，上訴人乙○○留十萬元，九十萬元
　　交給被上訴人收執」等語（見原審卷第三五頁），惟查據上訴人就以不動產辦理
　　抵押貸款之經過陳稱：辦理抵押貸款時是和被上訴人一起到代書處去等語（見原
　　審卷第二五頁反面），參諸附卷之台中市土地建物異動清冊所記載（見本院卷第
　　二五頁），甲○○係向鄭炎春抵押借款最高限額一百二十萬元，登記日期為八十
　　七年一月二十一日（經查係農曆十二月二十三日），則證人紀國達所證於八十七
　　年初過年前二、三天云云，與設定抵押借款之日期不符；上訴人辦理抵押貸款時
　　既係和被上訴人一起到代書處去，兩造當知款項係向鄭炎春所借，自毋庸如證人
　　紀國達所稱：上訴人手上抱一包現金，有十萬元十疊，說是向銀行貸款一百萬元
　　等語，且該款係向鄭炎春所借，並非向銀行貸款，是其證言與事實不符，參酌借
　　據既簽立在前，若證人紀國達所證屬實，何以上訴人未索還該借據以證明款項已
　　清償，足以證明上訴人所借之上開款項尚未清償，上訴人所辯不足採信。
三、從而，被上訴人依消費借貸及連帶保證契約請求上訴人連帶給付借款九十五萬元
    ，及自八十六年十月三十一日起至清償日止，按年息百分之五計算之利息，原審
　　認為有理由，予以准許，於法有據，本件上訴為無理由，應予駁回。
五、本件論證已臻明確，兩造其餘攻擊、防禦方法於判決結果，已無影響，無一一論
    述之必要，併此敘明。
據上論結：本件上訴為無理由，依民事訴訟法第四百四十九條第一項、第七十八條、
第八十五條第二項，判決如主文。
中　　　華　　　民　　　國　　九十一　　年　　　六　　　月　　 十一　　 日
~B1民事第二庭審判長法　官　童有德
~B2　　　　　　　　法　官　翁芳靜
~B3　　　　　　　　法　官　黃永泉
右為正本係照原本作成。
不得上訴。
~B 　 　　　　　　書記官　林玉惠
中　　　華　　　民　　　國　　九十一　　年　　　六　　　月　　 十一　　 日
